src/fst/morphology/affixes/inflections-verbs-IV.lexc
LEXICON flex-iv_qina2 !!= * @CODE@ nyt liv 20170428. Kan ikke viderederiveres og kan danne sammentrukne former.
+V+Ind+1Sg:%>anga K ; !flex-iv_qina
+V+Ind+1Sg:%>vunga K ; !flex-iv_qina
+V+Ind+2Sg:%>atit K ; !flex-iv_qina
+V+Ind+2Sg:%>vutit K ; !flex-iv_qina
+V+Ind+3Sg:%>aq K ; !flex-iv_qina
+V+Ind+3Sg:%>voq K ; !flex-iv_qina
+V+Ind+1Pl:%>agut K_plur ; !flex-iv_qina
+V+Ind+1Pl:%>vugut K_plur ; !flex-iv_qina
+V+Ind+2Pl:%>asi K_plur ; !flex-iv_qina
+V+Ind+2Pl:%>vusi K_plur ; !flex-iv_qina
+V+Ind+3Pl:%>pput K_plur ; !flex-iv_qina
+V+Int+2Sg:%>vit K ; !flex-iv_qina
+V+Int+3Sg:%>va K ; !flex-iv_qina
+V+Int+2Pl:%>visi K_plur ; !flex-iv_qina
+V+Int+3Pl:%>ppat K_plur ; !flex-iv_qina
+V+Cau+1Sg:%>gama K ; !flex-iv_qina
+V+Cau+2Sg:%>gavit K ; !flex-iv_qina
+V+Cau+3Sg:%>mmat K ; !flex-iv_qina
+V+Cau+4Sg:%>gami K ; !flex-iv_qina
+V+Cau+1Pl:%>gatta K_plur ; !flex-iv_qina
+V+Cau+2Pl:%>gassi K_plur ; !flex-iv_qina
+V+Cau+3Pl:%>mmata K_plur ; !flex-iv_qina
+V+Cau+4Pl:%>gamik K_plur ; !flex-iv_qina
+V+Con+1Sg:%>guma K_TUQ ; !flex-iv_qina
+V+Con+2Sg:%>guit K_TUQ ; !flex-iv_qina
+V+Con+3Sg:%>ppat K_TUQ ; !flex-iv_qina
+V+Con+4Sg:%>guni K_TUQ ; !flex-iv_qina
+V+Con+1Pl:%>gutta K_TUQ_plur ; !flex-iv_qina
+V+Con+2Pl:%>gussi K_TUQ_plur ; !flex-iv_qina
+V+Con+3Pl:%>ppata K_TUQ_plur ; !flex-iv_qina
+V+Con+4Pl:%>gunik K_TUQ_plur ; !flex-iv_qina
+V+Par+1Sg:%>sunga K ; !flex-iv_qina
+V+Par+2Sg:%>sutit K ; !flex-iv_qina
+V+Par+3Sg:%>soq K ; !flex-iv_qina
+V+Par+4Sg:%>gaanni K ; !flex-iv_qina
+V+Par+1Pl:%>sugut K_plur ; !flex-iv_qina
+V+Par+2Pl:%>susi K_plur ; !flex-iv_qina
+V+Par+3Pl:%>sut K_plur ; !flex-iv_qina
+V+Cont+1Sg:%>llunga K ; !flex-iv_qina
+V+Cont+2Sg:%>llutit K ; !flex-iv_qina
+V+Cont+4Sg:%>lluni K ; !flex-iv_qina
+V+Cont+4Sg+TTAAQ:%>llunissaaq # ; !flex-iv_qina
+V+Cont+1Du:%>llunuk K_plur ; !flex-iv_qina
+V+Cont+1Pl:%>lluta K_plur ; !flex-iv_qina
+V+Cont+2Pl:%>llusi K_plur ; !flex-iv_qina
+V+Cont+4Pl:%>llutik K_plur ; !flex-iv_qina
+V+ContNeg+1Sg:%>nanga K ; !flex-iv_qina
+V+ContNeg+2Sg:%>nak K ; !flex-iv_qina
+V+ContNeg+2Sg:%>natit K ; !flex-iv_qina
+V+ContNeg+2Sg:%>nak K ; !flex-iv_qina
+V+ContNeg+4Sg:%>nani K ; !flex-iv_qina
+V+ContNeg+1Pl:%>nata K_plur ; !flex-iv_qina
+V+ContNeg+2Pl:%>nasi K_plur ; !flex-iv_qina
+V+ContNeg+4Pl:%>natik K_plur ; !flex-iv_qina
+V+IteCau+1Sg:%>gaangama K ; !flex-iv_qina
+V+IteCau+2Sg:%>gaangavit K ; !flex-iv_qina
+V+IteCau+3Sg:%>gaangat K ; !flex-iv_qina
+V+IteCau+4Sg:%>gaangami K ; !flex-iv_qina
+V+IteCau+1Pl:%>gaangatta K_plur ; !flex-iv_qina
+V+IteCau+2Pl:%>gaangassi K_plur ; !flex-iv_qina
+V+IteCau+3Pl:%>gaangata K_plur ; !flex-iv_qina
+V+IteCau+4Pl:%>gaangamik K_plur ; !flex-iv_qina

LEXICON flex-iv_nngit_stem !!= * @CODE@  
 flex-iv_nngit ;
+V+Ind+Gram/Exclm:%>k K ;
+V+Ind+Gram/Exclm:%> K ;

LEXICON flex-iv_nngit_k !!= * @CODE@  
 flex-iv_nngit_stem ;

LEXICON flex-iv_nngit !!= * @CODE@ 
+Gram/IV:    flex-iv_nngit2 ;

LEXICON flex-iv_nngit2 !!= * @CODE@ 
+GALUAQ+Der/vn:%>kkaluaq Z2aqZ ;
+NIAQ+Der/vn:%>nniaq Z1Zmorf ;
+NIKUQ+Der/vn:%>nnikoq Z1Zmorf ;
+NIQ+Der/vn+N+Abs+Sg+Gram/Comp:%>nneq K ;
+NIQ@C.Num@+Der/vn:%>nneq@C.Num@ Z2Zmorf ;
+NIRPAAQ+Der/vn:%>nnerpaaq Z1Zmorf ;
+NIRPAAQ+Der/vn+U+Der/nv:%>nnerpaa IV_voq ; !NB undtagelsesvist medtaget paa dette sted for at faa baade nerpaavoq og nerpaajuvoq
+NIRPAAQ+Der/vn+U+Der/nv:%>nnerpaaju IV_voq ; !NB undtagelsesvist medtaget paa dette sted for at faa baade nerpaavoq og nerpaajuvoq
+NIRPAAQ+Der/vn+PAAQ+Der/vn:%>nnerpaarpaaq Z1Zmorf ;
+NIRPAAQ+Der/vn+PAAQ+Der/vn+U+Der/nv:%>nnerpaarpaa IV_voq ; !NB undtagelsesvist medtaget paa dette sted for at faa baade nerpaavoq og nerpaajuvoq
+NIRPAAQ+Der/vn+PAAQ+Der/vn+U+Der/nv:%>nnerpaarpaaju IV_voq ; !NB undtagelsesvist medtaget paa dette sted for at faa baade nerpaavoq og nerpaajuvoq
+NIRSAQ+Der/vn:%>nnersaq Z1Zmorf ;
+NIUTE+Der/vn:%>nniut tptmorf ;
+QATE+Der/vn:%>qat tptmorf ;
+QQINNAAQ+Der/vn:%>qqinnaaq Z1Zmorf ; !liv 170329
+SSUSIQ+Der/vn:%>ssuseq SEQgemin ;
+TUQ@C.Num@+Der/vn:%>tsoq@C.Num@ Z1Zmorf ;
+USIQ+Der/vn:%>useq SEQgemin ;
+VALLAAQ+Der/vn:%>ppallaaq Z1Zmorf ; !PL20230109
+VIK+Der/vn:%>ffik Z2-Zmorf ;
@U.Num.Sg@+V+Ind+1Sg:%>@U.Num.Sg@%TRUNClanga K ; !flex-iv_nngit
@U.Num.Sg@+V+Ind+2Sg:%>@U.Num.Sg@%TRUNClatit K ; !flex-iv_nngit
@U.Num.Sg@+V+Ind+3Sg:%>@U.Num.Sg@%TRUNClaq K ; !flex-iv_nngit
+V+Ind+1Pl@U.Num.Pl@:%>%TRUNClagut@U.Num.Pl@ K_plur ; !flex-iv_nngit
+V+Ind+2Pl@U.Num.Pl@:%>%TRUNClasi@U.Num.Pl@ K_plur ; !flex-iv_nngit
+V+Ind+3Pl@U.Num.Pl@:%>%TRUNCllat@U.Num.Pl@ K_plur ; !flex-iv_nngit !Der skal skrives en regel
+V+Ind+3Pl@U.Num.Pl@+Orth/Youth:%>%TRUNCpput@U.Num.Pl@ K_plur ; !NN 20231023 'naalanngipput'
@U.Num.Sg@+V+Int+2Sg:%>@U.Num.Sg@%TRUNClatit K ; !flex-iv_nngit
@U.Num.Sg@+V+Int+3Sg:%>@U.Num.Sg@%TRUNCla K ; !flex-iv_nngit
+V+Int+2Pl@U.Num.Pl@:%>%TRUNClasi@U.Num.Pl@ K_plur ; !flex-iv_nngit
+V+Int+3Pl@U.Num.Pl@:%>llat@U.Num.Pl@ K_plur ; !flex-iv_nngit !Der skal skrives en regel
@U.Num.Sg@+V+Opt+3Sg:%>@U.Num.Sg@kkili K_TUQ ; !flex-iv_nngit
+V+Opt+3Pl@U.Num.Pl@:%>kkilit@U.Num.Pl@ K_TUQ_plur ; !flex-iv_nngit
+V+Opt+3Pl@U.Num.Pl@+Orth/Alt:%>kkilik@U.Num.Pl@ K_TUQ_plur ; !flex-iv_nngit
@U.Num.Sg@+V+Cau+1Sg:%>@U.Num.Sg@nnama K ; !flex-iv_nngit
@U.Num.Sg@+V+Cau+2Sg:%>@U.Num.Sg@nnavit K ; !flex-iv_nngit
@U.Num.Sg@+V+Cau+3Sg:%>@U.Num.Sg@mmat K ; !flex-iv_nngit
@U.Num.Sg@+V+Cau+4Sg:%>@U.Num.Sg@nnami K ; !flex-iv_nngit
+V+Cau+1Pl@U.Num.Pl@:%>nnatta@U.Num.Pl@ K_plur ; !flex-iv_nngit
+V+Cau+2Pl@U.Num.Pl@:%>nnassi@U.Num.Pl@ K_plur ; !flex-iv_nngit
+V+Cau+3Pl@U.Num.Pl@:%>mmata@U.Num.Pl@ K_plur ; !flex-iv_nngit
+V+Cau+4Pl@U.Num.Pl@:%>nnamik@U.Num.Pl@ K_plur ; !flex-iv_nngit
@U.Num.Sg@+V+Con+1Sg:%>@U.Num.Sg@kkuma K_TUQ ; !flex-iv_nngit
@U.Num.Sg@+V+Con+2Sg:%>@U.Num.Sg@kkuit K_TUQ ; !flex-iv_nngit
@U.Num.Sg@+V+Con+3Sg:%>@U.Num.Sg@ppat K_TUQ ; !flex-iv_nngit
@U.Num.Sg@+V+Con+4Sg:%>@U.Num.Sg@kkuni K_TUQ ; !flex-iv_nngit
+V+Con+1Pl@U.Num.Pl@:%>kkutta@U.Num.Pl@ K_TUQ_plur ; !flex-iv_nngit
+V+Con+2Pl@U.Num.Pl@:%>kkussi@U.Num.Pl@ K_TUQ_plur ; !flex-iv_nngit
+V+Con+3Pl@U.Num.Pl@:%>ppata@U.Num.Pl@ K_TUQ_plur ; !flex-iv_nngit
+V+Con+4Pl@U.Num.Pl@:%>kkunik@U.Num.Pl@ K_TUQ_plur ; !flex-iv_nngit
@U.Num.Sg@+V+Par+1Sg:%>@U.Num.Sg@tsunga K ; !flex-iv_nngit
@U.Num.Sg@+V+Par+2Sg:%>@U.Num.Sg@tsutit K ; !flex-iv_nngit
@U.Num.Sg@+V+Par+3Sg:%>@U.Num.Sg@tsoq K ; !flex-iv_nngit
@U.Num.Sg@+V+Par+4Sg:%>@U.Num.Sg@kkaanni K ; !flex-iv_nngit
+V+Par+1Pl@U.Num.Pl@:%>tsugut@U.Num.Pl@ K_plur ; !flex-iv_nngit
+V+Par+2Pl@U.Num.Pl@:%>tsusi@U.Num.Pl@ K_plur ; !flex-iv_nngit
+V+Der/Vok+2Pl@U.Num.Pl@:%>tsusiaa@U.Num.Pl@ K_plur ; !flex-iv_nngit
+V+Par+3Pl@U.Num.Pl@:%>tsut@U.Num.Pl@ K_plur ; !flex-iv_nngit
@U.Num.Sg@+V+Cont+1Sg:%>@U.Num.Sg@llunga K ; !flex-iv_schwa
@U.Num.Sg@+V+Cont+2Sg:%>@U.Num.Sg@llutit K ; !flex-iv_schwa
@U.Num.Sg@+V+Cont+4Sg:%>@U.Num.Sg@lluni K ; !flex-iv_schwa
@U.Num.Sg@+V+Cont+4Sg+TTAAQ:%>@U.Num.Sg@llunissaaq # ; !flex-iv_schwa
+V+Cont+1Du@U.Num.Pl@:%>llunuk@U.Num.Pl@ K_plur ; !flex-iv_schwa
+V+Cont+1Pl@U.Num.Pl@:%>lluta@U.Num.Pl@ K_plur ; !flex-iv_schwa
+V+Cont+2Pl@U.Num.Pl@:%>llusi@U.Num.Pl@ K_plur ; !flex-iv_schwa
+V+Cont+4Pl@U.Num.Pl@:%>llutik@U.Num.Pl@ K_plur ; !flex-iv_schwa
@U.Num.Sg@+V+IteCau+1Sg:%>@U.Num.Sg@kkaangama K ; !flex-iv_nngit
@U.Num.Sg@+V+IteCau+2Sg:%>@U.Num.Sg@kkaangavit K ; !flex-iv_nngit
@U.Num.Sg@+V+IteCau+3Sg:%>@U.Num.Sg@kkaangat K ; !flex-iv_nngit
@U.Num.Sg@+V+IteCau+4Sg:%>@U.Num.Sg@kkaangami K ; !flex-iv_nngit
+V+IteCau+1Pl@U.Num.Pl@:%>kkaangatta@U.Num.Pl@ K_plur ; !flex-iv_nngit
+V+IteCau+2Pl@U.Num.Pl@:%>kkaangassi@U.Num.Pl@ K_plur ; !flex-iv_nngit
+V+IteCau+3Pl@U.Num.Pl@:%>kkaangata@U.Num.Pl@ K_plur ; !flex-iv_nngit
+V+IteCau+4Pl@U.Num.Pl@:%>kkaangamik@U.Num.Pl@ K_plur ; !flex-iv_nngit

LEXICON flex-iv_schwa !!= * @CODE@ 
 +Gram/IV:  flex-iv_schwa2 ;
